臺灣彰化地方法院刑事判決　　　　　　　　　　　　　九十年度訴字第一四四七號
　　公　訴　人　臺灣彰化地方法院檢察署檢察官
　　被　　　告　甲○○
右列被告因違反毒品危害防制條例案件，經檢察官提起公訴（九十年度毒偵字第三九
八○號），本院判決如左：
    主  文
甲○○連續施用第一級毒品，累犯，處有期徒刑壹年貳月，扣案含摻海洛因之香菸貳
支沒收銷燬之；又施用第二級毒品，累犯，處有期徒刑陸月。應執行有期徒刑壹年陸
月，扣案含摻海洛因之香菸貳支沒收銷燬之。
    事  實
一、甲○○前分別因麻醉、煙毒案件，於民國八十一年四月七日及八十一年八月十一
    日，各經法院判處有期徒刑七月及二年六月確定，二案經定應執行有期徒刑三年
    ，嗣入監服刑，於八十三年五月十七日假釋出獄，復因假釋期間內再犯麻藥、煙
    毒案件，於八十四年六月十三日經法院判處有期徒刑三年四月確定，另撤銷假釋
    ，連同假釋殘刑一年十六日一併執行，並於八十八年五月二十八日因交付保護管
    束期滿，未經撤銷，視為業已執行完畢。其前曾另因施用毒品案件，經送觀察、
    勒戒後，認無繼續施用毒品之傾向，由臺灣南投地方法院檢察署檢察官於八十七
    年九月二十九日以八十七年度偵字第四００八號不起訴處分確定。詎其仍不思悔
    改，復於五年內基於概括施用毒品之犯意，自九十年三月間起至同年九月二十九
    日止，在南投縣名間鄉○○村○○路四十三號住處等地，連續多次以將海洛因摻
    在香煙內之方式，施用第一級毒品海洛因；另於同年十月一日或其前四日內之某
    一時點，在不詳處所，施用第二級毒品甲基安非他命一次，為警於九十年十月一
    日零時五十分許，在彰化縣田中鎮○○路○段內安國小前處查獲，並扣得摻有海
    洛因之香煙二支，且經依本院九十年度毒聲字第三七０一號裁定送觀察、勒戒後
    ，認有繼續施用毒品之傾向。
二、案經彰化縣警察局田中分局報請台灣彰化地方法院檢察署檢察官偵查起訴。
   理  由
一、訊據被告甲○○僅坦承於前開時地有施用毒品海洛因之犯行，而矢口否認有何施
    用第二級毒品安非他命之犯行。惟查，其為警查獲當日（即九十年十月一日）所
    採集之尿液送驗，結果呈甲基安非他命暨嗎啡之陽性反應，有彰化縣衛生局煙毒
    尿液檢驗成績書附卷可查，按常人如未施用甲基安非他命，其尿水應無甲基安非
    他命陽性反應，倘有施用者，約百分之九十於九十六小時內自尿水排出，故推算
    施用期間最長可能不超四日，此亦經行政院衛生署藥物食品檢驗局八十一年二月
    八日以 (八一 )藥檢壹字第００一一五六號函闡釋甚明，顯見被告於警採尿前四
    日內之某時，必有施用毒品甲基安非他命之犯行。此外，並有前開摻有海洛因之
    香煙二支扣案可憑，核與被告自白曾施用海洛因之犯行相符。而被告前曾另因施
    用毒品案件，經送觀察、勒戒後，認無繼續施用毒品之傾向，由臺灣南投地方法
    院檢察署檢察官於八十七年九月二十九日以八十七年度偵字第四００八號不起訴
    處分確定。其因本件毒品案件，經本院九十年度毒聲字第三七０一號裁定送觀察
    、勒戒後，認有繼續施用毒品之傾向，此有臺灣彰化看守所附設勒戒處所九十年
    十月十二日彰所戒字第三一三七號函送之有無繼續施用毒品傾向證明書、臺灣南
    投地方法院檢察署八十七年度偵字第四００八號不起訴處分書、台灣彰化地方法
    院檢察署前案資料查註紀錄表、台灣高等法院被告全國前案紀錄表附卷可稽。綜
    上，本件事證明確，被告犯行堪予認定。
二、核被告所為，係犯毒品危害防制條例第十條第一項施用第一級毒品，及同條第二
    項之施用第二級毒品罪。其為供施用第一級、第二級毒品所持有該毒品之低度行
    為，已為施用之高度行為所吸收，均不另論罪。又被告多次施用第一級毒品海洛
    因之行為，時間緊接，犯罪構成要件相同，顯係基於概括犯意為之，為連續犯，
    應依刑法第五十六條之規定論以一罪，並加重其刑。被告所犯上開二罪間，犯意
    各別，行為互殊，應予分論併罰。又被告甲○○前分別因麻醉、煙毒案件，於民
    國八十一年四月七日及八十一年八月十一日，各經法院判處有期徒刑七月及二年
    六月確定，二案經定應執行有期徒刑三年，嗣入監服刑，於八十三年五月十七日
    假釋出獄，復因假釋期間內再犯麻藥、煙毒案件，於八十四年六月十三日經法院
    判處有期徒刑三年四月確定，另撤銷假釋，連同假釋殘刑一年十六日一併執行，
    並於八十八年五月二十八日因交付保護管束期滿，未經撤銷，視為業已執行完畢
    ，有台灣高等法院被告全國前案紀錄表在卷可稽。其於五年內再犯有期徒刑以上
    之上述二罪，均為累犯，應依法遞加其刑（施用第一級毒品部分）及加重其刑（
    施用第二級毒品部分）。爰審酌被告前曾因施用毒品罪行，甫經觀察、勒戒釋放
    後，猶故態復萌，再施用毒品海洛因、甲基安非他命不輟，無視於毒品對於自身
    健康之戕害及國家對於杜絕毒品犯罪之禁令，惡性非輕，及被告目前在臺灣雲林
    監獄附設戒治所執行強制戒治，本於施用毒品犯人亦為「病人」考量而施以長時
    間之戒治處遇，其與施用毒品犯罪科以刑罰之「特別預防」機制，目的應無不同
    等一切情狀，分別量處主文所示之刑，並定其應執行刑，以示懲戒。扣案含摻海
    洛因之香煙二支，與海洛因毒品本身無法析離，應依毒品危害防制條例第十八條
    第一項前段諭知沒收銷燬之。
據上論斷，應依刑事訴訟法第二百九十九條第一項前段，毒品危害防制條例第十條第
一項、第二項、第十八條第一項前段，刑法第十一條前段、第五十六條、第四十七條
、第五十一條第五款，判決如主文。
中      華      民      國      九十 一年     一      月         三     日
                                    臺灣彰化地方法院刑事第三庭
                                        審  判  長 余 仕 明
                                        法      官 廖 國 佑
                                     法      官 黃 玉 齡
右正本證明與原本無異。
如不服本判決，應於判決送達後十日內向本院提出上訴狀( 須附繕本 )。
                                        法院書記官 林 憲 男
中      華      民      國      九十 一年     一      月         九     日
毒品危害防制條例第十條
施用第一級毒品者，處六月以上五年以下有期徒刑。
施用第二級毒品者，處三年以下有期徒刑。
